臺灣高等法院刑事裁定　　　　　　　　　 94年度抗字第654號
抗　告　人　甲○○
即受刑　人
上列抗告人因聲請定其應執行刑案件，不服臺灣新竹地方法院中
華民國94年7月5日裁定（94年度聲字第517號），提起抗告，本
院裁定如下：
    主  文
抗告駁回。
    理  由
一、本件抗告意旨略以：聲請人前因槍砲彈藥刀械管制條例，承
    鈞院93年訴字第453號審理中，詎於94年5月12日聲請人時已
    羈押於台灣台北監獄義二舍41房，曾於送達證書上簽名捺指
    紋，惟並不清楚是何文件，嗣舍房雜役丟進房內時，始發現
    並非上開案號之判決書，且為一女性與聲請人涉案無關之判
    決書但上頭係以鉛筆字書寫聲請人之編號3909，聲請人當時
    隨即退還該錯誤之判決書，並向雜役反映，但迄無下文，當
    時情形並有多名舍房內同學可資證明（證人一、二），詎於
    94 年7月11日收到鈞院94年聲字第517號刑事裁定，始知本
    案已於94年5月23日遭鈞院判處有期徒刑六年十月判決確定
    在案。聲請人對該判決既未受領，無從知悉判決之主文與理
    由內容，又如何能依法提出上訴，似此情節，呈請鈞長明鑑
    ，詳向台北監獄總務課查證，並依法傳訊有關證人自明。為
    此爰依刑事訴訟法第68、69條之規定，准予撤銷原裁定，回
    復原狀，俾維權益等語。
二、經查：
(一)、抗告人即受刑人甲○○因違反毒品危害防制條例、槍砲彈藥
　　刀械管制條例等數罪，先後經臺灣新竹地方法院判處如附表
　  所示之刑（詳如附表所示），均經分別確定在案。原審法院
    以臺灣新竹地方法院檢察署檢察官聲請定其應執行之刑，經
    審核認聲請為正當，應定其應執行之刑，而依刑事訴訟法第
    477條條第1項，刑法第53條、第51條第5款規定，裁定甲○
    ○所犯如附表所示之罪，有期徒刑部分應執行有期徒刑捌年
    肆月。
(二)、經核原裁定認事用法並無不合，定執行刑諭知亦屬妥適，抗
    告人即受刑人抗告意旨，主張未收受臺灣新竹地方法院93年
    度訴字第453號判決書，指摘原裁定不當，因「定執行刑之
    裁定本身違法者，固得於裁定確定後，依非常上訴程序加以
　　糾正，若其本身並不違法，而僅係基以定執行之判決有違法
  　情形，經非常上訴審將該違法判處之罪刑撤銷，改判無罪、
    免訴或不受理者，則該裁定因將經撤銷之刑，與其他刑罰合
    併所定之執行刑，當然隨之變更而不存在，應由原審檢察官
    就撤銷後之餘罪，另行聲請定其應執行之刑（50年台非字第
    111號判例）」，而本件裁定係針對已經確定之判決定執行
    刑，其形式上於法並無不合，至於抗告人爭執主張未收受臺
    灣新竹地方法院93年度訴字第453號判決，應就該判決另外
    以法定程序處理，並非於本定執行刑之抗告程序所得主張或
    救濟，是抗告人之抗告為無理由，應予駁回。
三、據上論結，應依刑事訴訟法第412條，裁定如主文。
中　　華　　民　　國　　94　　年　　10 　月　　 5　　日
　　　　　　　　　刑事第十七庭  審判長法　官  鄭文肅
　　　　　　　　　　　　　　　　　　  法　官  林瑞斌
　　　　　　　　　　　　　　　　　　  法　官  施俊堯
以上正本證明與原本無異。
如不服本裁定，應於收受送達後五日內向本院提出抗告狀。
                                      書記官  陳彥蕖
中　　華　　民　　國　　94　　年　　10　　月　　5 　　日
